Vladimir Azpeitia Hernández

DESARROLLADOR FRONTEND · SOFTWARE ENGINEER

、 (+52) 7721432826 | ■ vazpeitiah@gmail.com | 💣 vladimirah.com | 🖸 vazpeitiah | 🛅 vazpeitiah

Resumen

Desarrollador frontend con más de tres años de experiencia, especializado en tecnologías como React y Flutter para crear interfaces de usuario modernas. Apasionado por contribuir en soluciones innovadoras y comprometido con la excelencia en el diseño y la funcionalidad.

Experiencia_

Veradat CDMX, México (Híbrido)

SOFTWARE ENGINEER

2022 - Actualmente

- Desarrollo web con React (Vite, TailwindCSS, TypeScript)
- Pruebas unitarias con Vitest y React Testing Library
- Creación de una biblioteca de componentes con Vite, Storybook y React
- Pruebas de calidad de código y de dependencias (Sonar Cloud y Mend.io)
- Implementación de autenticación con JWT, Token y Refresh Token

AKU CDMX, México (Remoto)

SOFTWARE ENGINEER 2020 - Actualmente

- Desarrollo de aplicaciones móviles cont Flutter
- Desarrollo de aplicaciones web con NextJS
- Desarrollo de backend con Python

IPN CIC (Centro de Investigación en Computación)

CDMX, México

SERVICIO SOCIAL

• Desarrollo de software en C y Python

2020 - 2021

Educación_

IPN ESCOM (Escuela Superior de Cómputo)

CDMX, México

INGENIERÍA EN SISTEMAS COMPUTACIONALES

2022

• Titulado

Proyectos

Algebreb GitHub >

REACT, MONGODB, PYTHON

Aplicación web generadora y evaluadora de ejercicios algebraicos de nivel medio superior con soluciones paso a paso.

Ponyvet GitHub >

NODE, MYSQL, GOOGLE MAPS API.

Aplicación web para gestionar clientes, pacientes y consultas a domicilio de una veterinaria.

Ponydesk GitHub 7

Java, MySQL.

Aplicación para administrar el inventario de una veterinaria.